臺灣高等法院刑事判決　　　　　　　　　　　　　 九十一年度上訴字第八八Ｏ號
　　上　訴　人　　　　　臺灣新竹地方法院檢察署檢察官
　　被　　　告　Ｇ○○
　　　　　　　　ｂ○○
　　　　　　　　子○○
　　　　　　　　ａ○○
　　　　　　　　辛○○
　　　　　　　　Ｄ○○
　　　　　　　　丑○○
　　　　　　　　Ｅ○○
　　　　　　　　Ｆ○○
　　　　　　　　甲○○
　　　　　　　　Ｖ○○
　　　　　　　　癸○○
　　　　　　　　Ｕ○○
　　　　　　　　Ｗ○○
　　　　　　　　Ｙ○○
　　　　　　　　Ｘ○○
　　　　　　　　庚○○
　　　　　　　　丁○○
　　　　　　　　Ｌ○○
　　　　　　　　Ｋ○○
　　　　　　　　馮淑芝
　　　　　　　　未○○
　　　　　　　　寅○○
　　　　　　　　卯○○
　　　　　　　　Ｉ○○
　　　　　　　　丙○○
　　　　　　　　Ｔ○○
　　　　　　　 午○○
　　　　　　　　壬○○
　　　　　　　　辰○○
　　　　　　　　巳○○
　　　　　　　　Ｂ○○
　　　　　　　　亥○○
　　　　　　　　玄○○
　　　　　　　　宙○○
　　　　　　　　酉○○
　　　　　　　　戊○○
　　　　　　　　ｃ○○
　　　　　　　　Ｓ○○
　　　　　　　　申○○
　　　　　　　　Ｏ○○○
　　　　　　　　Ｍ○○
　　　　　　　　地○○
　　　　　　　　宇○○
　　　　　　　　天○○○
　　　　　　　　戌○○
　　　　　　　　Ｐ○○
　　　　　　　　Ｑ○○
　　　　　　　　Ｒ○○
　　　　　　　　Ｚ○○
　　　　　　　　Ｊ○○
　　　　　　　　Ｈ○○○
　　　　　　　　Ｃ○○
　　　　　　　　黃○○
　　　　　　　　乙○○
　　　　　　　　Ａ○○
　　　　　　　　Ｎ○○
右上訴人因被告等妨害投票案件，不服臺灣新竹地方法院八十八年度訴字第三十六號
中華民國九十一年一月八日第一審判決（起訴案號：臺灣新竹地方法院檢察署八十七
年度偵字第三八Ｏ六號），提起上訴，本院判決如左：
    主  文
原判決關於Ｇ○○、丁○○、ａ○○、癸○○、Ｕ○○、Ｘ○○、Ｗ○○、Ｙ○○、
庚○○、辛○○、ｂ○○、子○○、丑○○、Ｊ○○、Ｎ○○、黃○○、Ａ○○、Ｌ
○○、寅○○、卯○○、Ｋ○○、馮淑芝、未○○、Ｂ○○、宇○○、亥○○、天○○○、玄○○、宙○○、酉○○、Ｏ○○○、戌○○、Ｑ○○、Ｐ○○、Ｚ○○部分
撤銷。
Ｇ○○、丁○○、ａ○○、癸○○、Ｕ○○、Ｘ○○、Ｗ○○、Ｙ○○、庚○○、辛○○、ｂ○○、子○○、丑○○、Ｊ○○、Ｎ○○、Ａ○○、Ｌ○○、寅○○、卯○○、Ｋ○○、馮淑芝、未○○、Ｂ○○、宇○○、亥○○、天○○○、玄○○、宙○○、酉○○、Ｏ○○○、戌○○、Ｑ○○、Ｐ○○、Ｚ○○共同以非法之方法，使投
票發生不正確之結果，各處有期徒刑參月，如易科罰金以參百元折算壹日，均褫奪公
權壹年，均緩刑參年。
黃○○共同以非法之方法，使投票發生不正確之結果，累犯，處有期徒刑肆月，如易
科罰金，以參百元折算壹日，褫奪公權壹年。
其他上訴駁回。
    事  實
一、緣民國八十七年六月十三日，為台灣省新竹縣尖石鄉第十六屆鄉民代表、村長選
    舉之投票日，依公職人員選舉罷免法第十五條第一項規定：有選舉權人，在各該
    選舉區繼續居住四個月以上者，為公職人員選舉各該選舉區之選舉人。
二、Ｇ○○居住於新竹縣尖石鄉新樂村水田十號，Ｊ○○居住於同鄉嘉樂村麥樹仁二
    十三號，Ｌ○○居住於同鄉村麥樹仁三之五號，Ｂ○○居住於同鄉村麥樹仁十七
    號，戌○○居住於同鄉村麥樹仁十九號。Ｇ○○與丁○○、ａ○○、癸○○、Ｕ
    ○○、Ｘ○○、Ｗ○○、Ｙ○○、庚○○、辛○○、ｂ○○、子○○、丑○○等
    人，Ｊ○○與Ｎ○○、黃○○（曾於民國八十二年間犯毀損罪，經臺灣新竹地方
    法院於八十二年十月十五日判處有期徒刑二月，如易科罰金以三百元折算一日確
    定，並於八十三年一月十九日易科罰金執行完畢），Ａ○○等人，Ｌ○○與寅○○、卯○○、Ｋ○○、馮淑芝、未○○等人，Ｂ○○與宇○○、亥○○、天○○○、玄○○、宙○○、酉○○、Ｏ○○○等人，戌○○與Ｑ○○、Ｐ○○、Ｚ○○等人，共同基於使公務員登載不實及使投票發生不正確結果之犯意聯絡，由Ｇ
    ○○、Ｊ○○、Ｌ○○、Ｂ○○、戌○○明知上開丁○○等人並未有居住之事實
    ，卻分別提供戶籍地址供丁○○等人於八十七年一月或二月間，將戶籍遷入，使
    該管戶籍機關、選舉委員會先後將此不實事項登載於戶籍登記簿與編入新竹縣尖
    石鄉第十六屆鄉民代表、村長選舉之選舉人名冊，並公告確定，足生損害於新竹
    縣尖石鄉第十六屆鄉民代表、村長選舉之其他候選人與選舉人之權利，暨上開機
    關戶籍管理及辦理選舉事務之正確性，並使丁○○等人得參與八十七年六月十三
    日所舉辦之台灣省新竹縣尖石鄉第十六屆鄉民代表、村長選舉之投票，以支持某
    特定候選人，而使投票發生不正確之結果，於選舉結束後，又隨即將戶籍遷回原
    址或他址，其戶籍遷入遷出及投票情形，均詳如附表所載。
三、案經己○○告發由台灣新竹地方法院檢察署檢察官偵查起訴。
    理  由
甲、有罪部分（即被告Ｇ○○、丁○○、ａ○○、癸○○、Ｕ○○、Ｘ○○、Ｗ○○
    、Ｙ○○、庚○○、辛○○、ｂ○○、子○○、丑○○、Ｊ○○、Ｎ○○、黃○○、Ａ○○、Ｌ○○、寅○○、卯○○、Ｋ○○、馮淑芝、未○○、Ｂ○○、宇
    ○○、亥○○、天○○○、玄○○、宙○○、酉○○、Ｏ○○○、戌○○、Ｑ○○、Ｐ○○、Ｚ○○三十五人部分）
一、訊據被告Ｇ○○、Ｊ○○、Ｌ○○、Ｂ○○、戌○○對於居住前開戶籍地，並提
    供其戶籍住址供其他被告等遷入戶籍之事實，均供認不諱，又訊據被告丁○○、
    ａ○○、癸○○、Ｕ○○、Ｘ○○、Ｗ○○、Ｙ○○、庚○○、辛○○、ｂ○○
    、子○○、丑○○、Ｎ○○、黃○○、Ａ○○、寅○○、卯○○、Ｋ○○、馮淑
    芝、未○○、宇○○、亥○○、天○○○、Ｏ○○○、Ｑ○○、Ｐ○○、Ｚ○○
    對於在前開時間，將其戶籍分別遷入被告Ｇ○○、Ｊ○○、Ｌ○○、Ｂ○○、戌
    ○○之戶籍地址之事實，亦坦承在卷，惟均矢口否認係為選舉而遷入戶籍。另被
    告玄○○、宙○○、酉○○，均經合法傳喚而無正當之理由不到庭，惟其三人於
    原審審理時，亦均供承有遷移戶籍情事，惟亦均矢口否認有為選舉而遷移戶籍，
    使投票發生不正確結果犯行。被告等辯稱如下：
（一）被告Ｇ○○辯稱：遷入者大都與其具親屬關係，被告ｂ○○、ａ○○為其女，
      被告子○○、辛○○、丑○○為其外孫，被告癸○○及丁○○為其女婿，因常
      返家探望伊，為出入山地方便而將戶籍遷入，另被告Ｕ○○為其朋友，為養病
      而將戶籍遷至該處，被告Ｘ○○、Ｗ○○、Ｙ○○為Ｕ○○之女兒及兒子，為
      照顧其母而遷入，並不是為選舉而讓他們遷入戶籍云云。
（二）被告丁○○辯稱：被告Ｇ○○為其岳母（ａ○○為其妻），因伊在大陸設廠，
      小孩在岳母家上學及照顧方便，回來臺灣假日都有回去。水田十號旁有小木屋
      可住許多人。樓上有五個房間，有一百多坪，故將戶籍遷入云云。
（三）被告ａ○○辯稱：被告Ｇ○○為其母，該處原即係其家，伊平日住臺中，丈夫
      丁○○至大陸設廠工作，小孩想給外公婆帶，才將戶籍遷入，假日有回去云云
      。
（四）被告癸○○辯稱：因被告Ｇ○○為其岳母，岳父中風，欲就近照顧，且伊雖在
      臺北擔任大廈管理員，惟因年紀大山地較清靜才於八十七年一月遷入云云。
（五）被告Ｕ○○辯稱：伊與被告Ｇ○○為朋友關係，伊因腳痛要到山地運動，為出
      入方便才將戶籍遷入云云。
（六）被告Ｘ○○、Ｗ○○、Ｙ○○均辯稱：因媽媽Ｕ○○腳痛，為方便照顧母親而
      將戶籍一起遷入云云。
（七）被告庚○○辯稱：伊係為買山地而將戶籍遷入云云。
（八）被告辛○○辯稱：被告Ｇ○○為其外婆，伊小時後即在該處長大，因無房子才
      遷入，且其母要回家照顧中風之外公，故與被告子○○、丑○○一起遷過去，
      且為免進入尖石鄉須辦入山證云云。
（九）被告ｂ○○辯稱：被告Ｇ○○為其母（養母），因父親中風，母親年老及痛風
      ，伊無工作，為返家照顧父母，方於八十七年二月間將戶籍遷入云云。
（十）被告子○○、丑○○均辯稱：被告Ｇ○○為其外婆，伊自小即在該處長大，之
      後在臺北讀書，於八十七年一月間遷入，且係全家一起遷回，因遷戶籍返回尖
      石鄉即不用辦入山證，係為照顧中風之外公而遷入云云。
（十一）被告Ｊ○○辯稱：遷入伊戶籍之Ｎ○○等人均係伊朋友，為了工作才遷入，
        並不是為了選舉云云。
（十二）被告Ｎ○○辯稱：在尖石鄉有山地，為被告Ｈ○○○之媳，從八十年前就至
        該處幫忙，現假日仍上山，非因選舉而遷戶籍云云。
（十三）被告黃○○辯稱：伊在尖石鄉開挖土機工作，自八十五年開始，為辦入山證
        方便，故遷戶籍云云。
（十四）被告Ａ○○辯稱：偶而約二、三次住Ｊ○○處，遷進去幫訴外人乃寶洗碗，
        帶小孩，係為工作及辦理入山證方便才遷入云云。
（十五）被告Ｌ○○辯稱：伊同意被告Ｋ○○等人遷入其戶籍，被告等人偶爾住該處
        ，房子有四層八、九十坪等語。被告寅○○、卯○○係到山裡工作，其他人
        係因與其夫吳永康投資小木屋，為合夥購買土地，因其夫吳永康於八十五年
        元月三十一日向訴外人江瑞乾購買新竹縣尖石鄉○○村○○段第八二五號土
        地後，妹馮淑芝、姻親Ｋ○○（馮淑芝之夫）及弟未○○於土地上投資興建
        溫泉渡假小木屋，故常須至現場勘查，因被告等非當地居民，故常受阻而需
        辦入山證，手續繁雜，方將戶籍遷入，有買賣契約及吳永康出具之證明書為
        證，且與候選人均素不相識，並非為選舉而變更戶籍云云。
（十六）被告寅○○辯稱：其夫馮堯甫於八十六年在尖石鄉從事土木工程與包商吳永
        康相識，因需宿工地，且與吳永康合資購買新竹縣尖石鄉○○村○○段第八
        三一號土地擬興建小木屋，並要申請改配原住民保留地，方將戶籍遷入云云
        。
（十七）被告卯○○辯稱：伊與其姐寅○○在山上種菜，而遷戶籍云云。
（十八）被告李文忠辯稱：Ｌ○○為其妻之姐，因準備投資小木屋，遷入後偶爾住，
        平日住竹東，為入山方便及討論方便，方遷戶籍，嗣後生意未做成，方再遷
        出戶籍云云。
（十九）被告馮淑芝辯稱：伊與Ｌ○○為姐妹關係，因要投資小木屋，故隨夫Ｋ○○
        遷戶籍云云。
（二十）被告未○○辯稱：伊與被告Ｌ○○為姐弟關係，伊單身，亦想投資小木屋故
        遷戶籍，偶而住該處，平日住橫山，遷戶籍係為投資小木屋，方便入山云云
        。
（二十一）被告Ｂ○○辯稱：伊同意被告亥○○等十三人在八十七年間將戶籍遷至其
          住處，因被告地○○、酉○○等人一起作焚化爐，其他有家眷一起去，非
          因選舉方將戶籍遷至其住處云云。
（二十二）被告宇○○辯稱：遷戶籍係因其兄即地○○在該處做焚化爐，遷過去有工
          作機會云云。
（二十三）被告亥○○、天○○○辯稱：伊兒子地○○在那裡工作，才遷戶籍云云。
（二十四）被告Ｏ○○○辯稱：係與其子Ｍ○○一起遷至該處，係為幫其子煮飯云云
          。
（二十五）被告戌○○辯稱：Ｑ○○是我表弟，Ｐ○○是我表妹，Ｚ○○是我朋友，
          因他（她）們在那裡做生意，所以才讓他（她）們將戶籍遷入，並非為選
          舉云云。
（二十六）被告Ｑ○○辯稱：係因欲至該處做生意，故遷戶籍至該處云云。
（二十七）被告Ｐ○○辯稱：係因方便做生意故將戶籍遷至該處云云。
（二十八）被告Ｚ○○辯稱係因其男友至該處工作，故將戶籍遷至該處云云。
二、惟查臺灣省新竹縣尖石鄉第十六屆鄉民代表、村長選舉，於八十七年六月十三日
    投票，尖石鄉代表第一選區嘉樂村及新樂村有選舉權人共一千八百七十二人，候
    選人六人，選舉結果陳逢富、蕭振宇（即被告Ｇ○○之子）當選等情，業據告發
    人即參加鄉民代表候選人己○○指述詳確，而上開被告Ｇ○○等三十五人，均有
    前往投票，亦有臺灣省尖石鄉第十六屆鄉民代表、村長選舉人名冊影本九紙附卷
    可稽，被告Ｇ○○等三十五人亦均坦承有參加投票之事實，又被告Ｇ○○、Ｊ○○、Ｌ○○、Ｂ○○、戌○○均居住上址，並提供戶籍住址供其他被告等遷入戶
    籍，及其他被告等確有將其戶籍分別遷入被告Ｇ○○、Ｊ○○、Ｌ○○、Ｂ○○
    、戌○○之戶籍地址，均經被告Ｇ○○等三十五人供承在卷，並有其遷入戶籍登
    記申請書等附卷可證，自屬實情。惟本案應予審究者，即被告Ｇ○○、Ｊ○○、
    Ｌ○○、Ｂ○○、戌○○同意其他被告等遷入戶籍，及其他被告等遷入戶籍，是
    否為選舉，使投票發生不正確之結果而遷入？本院查前開鄉民代表、村長選舉之
    時間為八十七年六月十三日，依公職人員選舉罷免法第十五條第一項規定，有選
    舉權人在各該選舉區繼續居住四個月以上者，為公職人員選舉各該選舉區之選舉
    人。足證有選舉權人，係以在各該選舉區繼續居住四個月以上為要件，如無繼續
    居住之事實，僅遷入戶籍，依法尚不得為選舉人。本案前開被告丁○○等人遷入
    戶籍之時間，分別為八十七年一、二月間，距選舉投票日，正好滿四個月，其於
    八十七年六月十三日選舉投票結束後，又隨即分別於同年六、七、八、九月或十
    二月間遷回原址或遷出，此有被告丁○○等人遷出戶籍登記申請書及新竹縣尖石
    鄉戶政事務所九十一年五月十日尖鄉戶字第六０八號函載被告等遷入、遷出日期
    、住址之如附表所載資料附卷可稽，依其遷入、遷出之時間及投票之情形研判，
    足證前開被告等係為選舉而遷入戶籍，堪資認定。
三、被告等三十五人雖以前詞置辯，惟查：
（一）被告Ｇ○○之子蕭振宇（已另為不起訴處分）亦於前開時間參加尖石鄉代表選
      舉，並以第二高票當選，業據被告Ｇ○○供承在卷，並經己○○證述屬實，亦
      有臺灣新竹地方法院檢察署八十七年偵字第三八０六、六三二三號不起訴處分
      書附卷可稽，而被告ｂ○○、ａ○○為其女，被告癸○○、丁○○為其女婿，
      被告子○○、辛○○、丑○○均為其外孫，均屬近親，而被告Ｕ○○及其子女
      即被告Ｘ○○、Ｗ○○、Ｙ○○，僅係其朋友，均於選舉投票日前四個月遷入
      ，且於投票日後又隨即遷出，其顯係為選舉而同意被告丁○○等人遷入戶籍，
      堪資認定。
（二）被告丁○○、ａ○○雖均辯稱因丁○○在大陸設廠，為小孩上學而遷入戶籍云
      云，惟何以選舉投票日後之八十七年九月二十五日又遷回原址？
（三）另被告癸○○辯稱遷回戶籍係為照顧中風之岳父，被告ｂ○○辯稱係為要照顧
      其父親中風生病，被告辛○○、子○○、丑○○亦為照顧其外公而遷移戶籍云
      云，茍如是，何需遷移？又何須如此多人照顧？且又於投票日後，隨即遷回戶
      籍於原址，顯非合理，其係為選舉而遷移戶籍，亦堪認定。
（四）又被告Ｕ○○雖提出中山醫院診斷證明，證明雙腳腫痛，需至山地運動云云，
      被告Ｘ○○、Ｗ○○、Ｙ○○均辯稱要至山上照顧其母腳痛云云，惟依新竹縣
      警察局橫山分局水田派出所警員張金昌於偵查中證稱見過Ｕ○○在該處吃麵，
      未見住於被告Ｇ○○住處等語，況且一般之腳痛何需一定要至山地運動方可醫
      治，又何需三名子女陪伴照顧，且又為何於投票日後之八十七年七月十五日、
      三十日（被告Ｙ○○部分），立即將戶籍遷回原址，其係為選舉而遷移戶籍甚
      明。
（五）被告庚○○於八十七年二月九日遷入，隨即於投票日後之八十七年六月二十二
      日即將戶籍遷出，益見其係為選舉而遷移戶籍無誤，所辯係想買山地而遷戶籍
      云云，不足採信。
（六）至被告Ｎ○○、黃○○、Ａ○○之戶籍遷入被告Ｊ○○戶籍住址，均在八十七
      年二月十一日，投票日後之八十七年八月二十七日、同年七月十四日、同年九
      月三日又分別遷回原址或租屋處（Ａ○○部分），若為上山工作，或小孩上學
      ，何需斯時遷移戶籍，並行使投票，又隨即遷出？其顯係為選舉投票而遷戶籍
      ，足堪認定。
（七）至被告Ｌ○○戶籍住址遷入之被告寅○○、卯○○、Ｋ○○、馮淑芝、未○○
      ，均係八十七年二月七日或九日遷入，選舉投票日後之同年七月及九月（馮淑
      芝部分）遷回原址或他址（被告Ｋ○○、馮淑芝部分），依其遷入、遷出及參
      加投票等情形研判，顯係為選舉投票而遷入，被告寅○○、卯○○所辯在被告
      Ｌ○○處做土木包工之工作云云，被告Ｋ○○、馮淑芝、未○○辯稱為投資小
      木屋生意云云，均不足採信。
（八）另被告宇○○、亥○○、天○○○、玄○○、宙○○、酉○○，均於八十七年
      二月六日遷入被告Ｂ○○戶籍住址，被告Ｏ○○○則於同年月四日遷入，其中
      被告宇○○於同年八月十日遷出，被告亥○○、天○○○於同年八月七日遷出
      ，被告玄○○、宙○○、酉○○、Ｏ○○○均於同年八月二十一日遷出，且遷
      入前與遷出後之住址完全相同，茍如被告宇○○、亥○○、天○○○等所辯係
      為地○○在那裡工作而遷入云云，又為何於行使投票後又立即遷回原址，顯與
      常情有悖，其係為選舉而遷移戶籍，亦甚灼然。
（九）又被告Ｑ○○、Ｐ○○係於八十七年二月六日遷入被告戌○○之戶籍地址，同
      年八月七日遷回原址，被告Ｚ○○於同年二月七日遷入，同年六月十七日遷回
      原址，並均有參加投票，依其遷移戶籍之時間，係為選舉投票無誤，被告Ｑ○○、Ｐ○○辯稱係為做攤販小吃云云，被告Ｚ○○辯稱因男朋友在尖石鄉工作
      而遷戶籍云云，均與常情有違，不足採信。
（十）又依新竹縣警察局橫山分局八十七年九月二十一日竹縣橫警刑字第九二七七號
      函，該分局所轄尖石鄉新樂、嘉樂二村進出管制哨於八十七年四月八日撤離至
      秀巒，一般人出入該二村已無管制哨，且尖石鄉○○○路沿新樂、嘉樂村段二
      旁各五十公尺內開放觀光遊憩，免辦理入山証，惟公路二旁五十公尺之後及經
      新樂大橋、煤源一號橋後均為山地經常管制區，須辦理入山証，仍無管制哨管
      制，但員警盤查時仍須出示入山証受檢等情，足見上開被告等所辯為入山方便
      而遷移戶籍云云，並非可採。
（十一）末查証人警員張金昌於八十六年十二月九日至橫山分局水田派出所任職，於
        偵查中証稱均未見被告等居住設籍地，見過被告Ｕ○○在該處吃麵，未見住
        於被告Ｇ○○住處，查戶籍時有問他人在那，稱在山上工寮等語，証人張建
        興於偵查中亦証稱於八十七年七月二十九日任職三個多月，至黃鳳嬌家查了
 二次，共寄居四十七位，遷出十二位，未見過被告林菁玉等人等語，証人陳
        文淵於偵查中亦証稱八十七年四月二十二日至八十七年七月二十九日共任職
        三個月，有至被告Ｌ○○（誤載為黃鳳嬌）家查戶口，碰見憑鳳嬌及其夫吳
        永康，未見寄居於Ｂ○○家之人等語，証人蔡立勤於偵查中亦証稱八十五年
        十一月十一日至八十七年四月二十二日任職於尖石分駐所，均未見寄住人等
        語，足證除被告Ｇ○○、Ｊ○○、Ｌ○○、Ｂ○○、戌○○有居住於上址外
        ，其他被告丁○○等人僅係遷入戶籍而已，並無居住之事實，且其係為選舉
        投票而遷入，行使投票後隨即遷出，堪資認定，被告等所辯，均係卸責之詞
        ，不足採信。至被告寅○○、卯○○提出之土地權狀影本，証人陳義銘村長
        於偵查中証稱：未○○有住遷移之處所，被告Ｋ○○亦偶見在被告Ｌ○○住
        處，亦曾見過被告馮淑芝云云，及被告寅○○亦提出尖石鄉原住民保留地改
        配申請審查清冊（八十七年二月二十五日）等，均核與前開事證不符，不足
        採為上開被告等有利之證據，併此敘明。
四、按人民有居住及遷徙之自由；又人民有選舉、罷免、創制、複決之權，憲法第十
    條、第十七條雖均著有明文，然所謂居住遷徙自由及選舉權，並非漫無限制，得
    任意行使，在為防止妨礙他人自由，避免緊急危難，維持社會秩序，或增進公共
    利益所必要者，仍得以法律限制之，憲法第二十三條亦定有明文，此即所謂法律
    保留原則。戶籍法第二十條至第二十二條所規定之遷出、遷入登記及同法第五十
    四條對故意為不實申請者之處罰；公職人員選舉罷免法第十五條第一項有選舉權
    人在各該選舉區繼續居住四個月以上者，為公職人員選舉各該選舉區之選舉人之
    規定，其目的無外乎在於戶籍管理、維護社會秩安及選舉之公平性，均係為維護
    社會秩序之必要，而對人民居住遷徙自由及選舉權所附加之限制，且上開戶籍法
    及公職人員選舉罷免法之規定，亦皆未超出比例原則，其合憲性，當不容置疑。
五、次按現行刑法第一百四十六條第一項「以詐術或其他非法之方法，使投票發生不
    正確之結果或變造投票之結果者，處五年以下有期徒刑。」之規定，其立法目的
    無非在杜絕任何選舉舞弊，以達選舉之純正及公平，此從刑法第二編第六章妨票
    投票罪之立法目的：「查暫行律分則第八章原案謂凡選舉事宜，以純正涓潔安全
    為要義，尚純正則用各種詐術者有罰，尚涓潔則用各種誘惑者有罰，尚安全則用
    各種強暴者皆有罰。．．」及觀諸刑法第一百四十六條之立法理由為：「查第二
    次修正案理由謂外國立法例，對於選舉舞弊，可分為兩派：一為列舉規定，法國
    、比國、意大利、西班牙、匈牙利、英國、美國等國是也。一為概括規定，德國
    、奧國、芬蘭等國是也。第一派之選舉法，雖屢經更改然難臻嚴密，即如法國一
    千八百五十二年二月二日之選舉罷免法頒布後，至一千八百八十九年曾經六次更
    改，其列舉之犯罪行為，幾及百種，仍有未盡，乃於一千九百零二年三月三十日
    頒布概括規定之條文，蓋以列舉終有遺漏也。原案第一百五十八條第一項，係仿
    列舉式，其所注意者一為選舉名簿，一為無資格之投票，其嚴密不如法國，且於
    投票後，選舉結果前一切舞弊無明文處罰，故本案擬從第二派為概括之規定。．
    ．．」益徵明確，從此亦可知我國刑法第一百四十六條之規定，係屬概括之規定
    ，除使用詐術外，其他以一切非法之方法，達妨害選舉之純正及公平者，均有該
    條之適用。又從該法條之條文觀之，該罪之客觀構成要件有二，第一須以詐術或
    其他非法之方法，第二須使投票發生不正確之結果或變造投票之結果；所謂「詐
    術」即使用欺罔手段，以使人陷於錯誤而言，所謂「其他非法之方法」，即除詐
    術外，其他一切非法律所允許之方法，均屬之。
六、再選舉人、候選人年齡及居住期間之計算，均以算至投票日前一日為準，並以戶
    籍登記簿為依據，公職人員選舉罷免法第四條第一項固定有明文，然按諸上開同
    法第十五條第一項有選舉權人在各該選區繼續居住四個月以上者，為公職人員選
    舉各該選舉區之選舉人之規定，可知該法所重視者，為在選舉區繼續居住之事實
    ，又該四個月，為判斷居住事實之客觀標準，至於戶籍登記簿僅為該四個月起算
    之在客觀上不得不然之判斷依據，此觀諸該法之施行細則第二條之一規定本法第
    四條居住期間之計算所依據之戶籍登記，應由戶籍機關切實查察，其遷入登記不
    實者，應依法處理，足見上開規定之本旨，重在居住之事實，而非形式上之戶籍
    登記；再現代民主政治主權在民之原則，將政權交諸人民，由人民選舉代表行使
    ，其中因各國幅員大小不一，小者固可由人民共同決定，大者則非區分各級行政
    區域、組織治理不可，在區分若干行政區域下，該行政區域之政權行使，按諸主
    權在民原則，理應由該行政區域之人民行使，且僅能由該區域之人民行使，非能
    由其他地區之人所能越俎代庖，由此亦證公職人員選舉罷免法之規定，重在居住
    之事實，至為明確。今若為符合上開公職人員選舉罷免法之規定，為支持某特定
    候選人，而將戶籍及實際上居住所遷入該選舉區，固符合上開規定及主權在民原
    則，自不待言，然若實際上並未居住該選舉區，為支持某特定候選人，而虛報遷
    入戶籍者，其有妨害選舉之純正及公正性，至為顯然，且虛報戶籍遷入，依戶籍
    法第五十四條之規定，應加以行政處罰，已如上述，若以此種虛報戶籍遷入之手
    段，達妨害投票之目的，自非法律所允許之方法，除依上開規定予以行政之處罰
    外，另應該當於刑法第一百四十六條所規定之「其他非法之方法」之要件，應至
    為明確，而非僅止於處予行政上之處罰而已，此猶如刑法第五十五條之牽連犯規
    定相似，其方法行為及手段行為均構成犯罪，而非僅就方法行為或結果行為論罪
    ，而於此則僅係因其手段行為，係屬行政罰所規範之範疇，而非刑法上之處罰而
    已，要難以該手段行為，應為行政上之處罰，即認目的行為，不構成犯罪。
七、又我國憲法所規定之各項選舉，雖係採普通、平等、直接、無記名方式為之，選
    舉人投票給何選候人，在理論上固係無法知悉，然若虛偽遷入戶籍，實際上未居
    住於該處，目的在符合公職人員選舉罷免法繼續居住四個月以上之規定，而投票
    予某一候選人，並進而投票，在事證已明之情況下，若仍以上揭理由認不構成刑
    法第一百四十六條之妨害投票正確罪，則法律豈非流於具文，且眛於社會事實，
    況其本未住於該選舉區，為投票予某一候選人之目的，將戶籍虛偽遷入，因秘密
    投票，姑不論其最後投票予何候選人，就該選區之整體投票結果，其投票數，亦
    必然發生不正確結果，是亦難以此認不構成刑法第一百四十六條之妨害投票正確
    罪。而刑法第一百四十六條妨害投票正確罪，其既遂犯與未遂犯之區別，在於使
    投票之發生不正確之結果即已足，易言之，即投票票數發生不正確，即足當之，
    並不以選舉結果是否正確為依據，此為法條文義解釋上之所當然，且參諸上開立
    法理由及目的，在於維護選舉之純正、公平，及刑法該章第一百四十二條至一百
    四十八條各條條文規定之內容以觀，更應如是解釋。況據告發人己○○指述其因
    十七票之差而落選，足證被告等人之遷入戶籍，足以使投票發生不正確之結果。
綜上所述，本件事證明確，被告Ｇ○○等三十五人犯行洵堪認定，應依法論科。
八、被告Ｇ○○、Ｊ○○、Ｌ○○、Ｂ○○、戌○○提供戶籍住址，供被告丁○○等
    三十人分別遷入，均以虛報不實方式遷入登記之不正確方法遷移戶籍，使該管戶
    籍機關、選舉委員會將此不實事項登載於戶籍登記簿與編造入選舉人名冊，進而
    參與投票，致投票發生不正確之結果，使新竹縣尖石鄉第一選區（新樂村及嘉樂
    村）第十六屆鄉民代表、村長選舉之投票發生不正確之結果，因而致生損害於新
    竹縣尖石鄉新樂村、嘉樂村鄉民代表及村長之其他候選人與各該村民之權利，核
    被告Ｇ○○等三十五人所為，均係犯刑法第二百十四條之使公務員登載不實罪與
    同法第一百四十六條第一項之以非法之方法妨害投票正確罪，所犯上開二罪有方
    法結果之牽連關係，均應從一重之刑法第一百四十六條第一項之以其他非法之方
    法妨害投票正確罪處斷。公訴人雖未就刑法第二百十四條之罪起訴，惟此部份與
    已起訴部分有牽連犯之裁判上一罪關係，本院自得併予審理。被告Ｇ○○分別與
    被告丁○○、ａ○○、癸○○、Ｕ○○、Ｘ○○、Ｗ○○、Ｙ○○、庚○○、辛○○、ｂ○○、子○○、丑○○間，被告Ｊ○○分別與被告Ｎ○○、黃○○、Ａ
    ○○間，被告Ｌ○○分別與被告寅○○、卯○○、Ｋ○○、馮淑芝、未○○間，
    被告Ｂ○○分別與被告宇○○、亥○○、天○○○、玄○○、宙○○、酉○○、
    Ｏ○○○間，被告戌○○分別與被告Ｑ○○、Ｐ○○、Ｚ○○間，互有犯意聯絡
    及行為分擔，均為共同正犯。末查被告黃○○有事實欄所載前科及有期徒刑執行
    情形，有本院被告全國前案紀錄表附卷可稽，五年內再犯本案有期徒刑以上之罪
    ，為累犯，依法應加重其刑。查被告等行為後，刑法第四十一條於九十一年一月
    十日修正公布，該條第一項前段規定，犯最重本刑為五年以下有期徒刑以下之刑
    之罪，而受六月有期徒刑或拘役之宣告，因身體、教育、職業、家庭之關係，或
    其他正當事由，執行顯有困難者，得以一元以上三元以下折算一日，易科罰金，
    上開被告等所犯之罪，既為最重本刑五年以下有期徒刑之刑之罪，依刑法第二條
    第一項前段之規定，自有該法條之適用。
九、原審未察，遽為被告Ｇ○○等三十五人為無罪之諭知，自有未合，檢察官上訴意
    旨執此指摘原判決此部份不當，為有理由，應由本院將原判決關於被告Ｇ○○等
    三十五人撤銷改判。爰審酌被告Ｇ○○等三十五人犯罪之動機、目的、手段、對
    選舉影響情節，及犯罪後之態度尚稱良好等一切情狀，就被告黃○○部分，量處
    有期徒刑四月，如易科罰金，以三百元折算一日，並依法宣告褫奪公權一年。並
    量處被告Ｇ○○等三十四人各有期徒刑三月，如易科罰金，以三百元折算一日，
    並均依法宣告褫奪公權一年。查被告Ｇ○○等三十四人均未曾受有期徒刑以上刑
    之宣告，此有本院被告全國前案紀錄表附卷可證，渠等因一時失慮，致觸法網，
    且犯罪後又均知悔悟，其等受此有期徒刑之宣告，日後當知所警惕，而無再犯之
    虞，本院認其三十四人所宣告之刑，均以暫不執行為適當，爰併予宣告緩刑各三
    年，以勵自新。
十、被告玄○○、宙○○、酉○○均經合法傳喚而無正當之理由不到庭，爰不待其陳
    述逕行判決。
貳、關於無罪部分（即被告Ｄ○○、Ｅ○○、Ｆ○○、甲○○、Ｖ○○、Ｃ○○、Ｈ
    ○○○、乙○○、Ｍ○○、申○○、Ｓ○○、ｃ○○、戊○○、地○○、Ｒ○○
    、Ｉ○○、丙○○、Ｔ○○、辰○○、午○○、巳○○、壬○○二十二人部分）
    。
一、公訴意旨另以：Ｄ○○、Ｅ○○、Ｆ○○、甲○○、Ｖ○○與Ｇ○○共同基於犯
    意之聯絡，於民國八十七年二月間，將戶籍遷入Ｇ○○之戶籍地址，Ｃ○○、Ｈ
    ○○○、乙○○與Ｊ○○共同基於犯意之聯絡，於同年二月間，將戶籍遷入Ｊ○○之戶籍地址，Ｍ○○、申○○、Ｓ○○、ｃ○○、戊○○、地○○與Ｂ○○共
    同基於犯意之聯絡，於同年二月間，將戶籍遷入Ｂ○○之戶籍地址，Ｒ○○與戌
    ○○共同基於犯意之聯絡，於八十七年二月七日將戶籍遷入戌○○之戶籍地址，
    丙○○、Ｔ○○、辰○○、午○○、巳○○、壬○○與Ｉ○○共同基於犯意之聯
    絡，於八十七年二月間，將戶籍遷入Ｉ○○之戶籍地址，使得參與八十七年六月
    十三日所舉辦之臺灣省新竹縣尖石鄉第十六屆鄉民代表選舉之投票，以支持某特
    定候選人，而使投票發生不正確之結果，因認Ｄ○○等二十二人涉有刑法第一百
    四十六條第一項之罪嫌云云。
二、訊據被告Ｄ○○、Ｆ○○、甲○○、Ｖ○○、Ｃ○○、Ｈ○○○、乙○○、Ｍ○○、申○○、Ｓ○○、ｃ○○、戊○○、地○○、Ｒ○○丙○○、Ｔ○○、辰○○、午○○、巳○○、壬○○對於在前開時間，分別遷移戶籍詳如附表所示等情
    ，均坦承不諱，被告Ｉ○○亦供認於前開時間，提供戶籍地址，供丙○○、Ｔ○○、辰○○、午○○、巳○○、壬○○等人遷入等情不諱，惟均堅決否認係為選
    舉而遷戶籍，被告Ｅ○○經合法傳喚無正當之理由未到庭，惟其於原審審理時，
    亦供認有遷移戶籍情事，惟堅決否認係為選舉投票而遷移戶籍。被告等二十二人
    答辯如下：
（一）被告Ｄ○○、Ｆ○○、甲○○於本院及被告Ｅ○○於原審辯稱：Ｇ○○是伊姑
      媽，伊與母親陳田阿美在Ｇ○○處開餐廳，因要去幫忙，故將戶籍一起遷入，
      並非為選舉投票。被告Ｄ○○另辯稱：為要辦理原住民貸款而遷入戶籍等語。
（二）被告Ｖ○○辯稱：Ｇ○○為伊乾媽，因家裡只伊一人，為辦繼承，又在台中上
      班，才將戶籍遷入等語。
（三）被告Ｃ○○辯稱：因在尖石鄉山上工作砍柴、竹子，為工作而遷入戶籍，現在
      仍住Ｊ○○處繼續工作，戶籍亦未遷出等語。
（四）被告Ｈ○○○辯稱：其子陳金福在北角有山地，伊去幫忙除草等工作，住工寮
      無門牌，故將戶籍遷入，伊原即住該處等語。
（五）被告乙○○辯稱：因弟媳在那裡做生意，需要幫忙，為入山方便而遷入戶籍等
      語。
（六）被告Ｍ○○辯稱：在該處做橋樑水溝等工作，係為工作而遷戶籍，現戶籍仍在
      該處等語。
（七）被告申○○辯稱：原即在尖石鄉公所服務，因設籍偏遠，信件送達、查戶口均
      不方便，故遷入戶籍，現仍設籍該處，並非為選舉而遷移戶籍等語。
（八）被告Ｓ○○辯稱：該處是岳父母住處，且在該處做板模工作，現戶籍仍在該處
      等語。
（九）被告ｃ○○辯稱：為招攬報紙，故搬至該處，也偶有去住，嗣因招不到什麼人
      才將戶籍遷回，並非為選舉投票等語。
（十）被告戊○○辯稱：因夫地○○在那裡工作，係隨夫工作而遷入等語。
（十一）被告地○○辯稱：因在那裡做焚化爐之工作，才將戶籍遷入等語。
（十二）被告Ｒ○○辯稱：因與戌○○合夥經營美容生意，故將戶籍遷入，嗣因生意
        不好才遷出等語。
（十三）被告Ｉ○○辯稱：因他（她）們在嘉樂村種菜，為出入方便故同意他（她）
        們遷入戶籍等語。
（十四）被告丙○○辯稱：Ｉ○○為其外甥，伊戶籍原在尖石鄉，後來遷至龍潭，退
        休後又遷回來，現因在該處種生薑，為要請領肥料及為領新竹縣老人年金而
        遷入戶籍，現戶籍仍在該處未遷移等語。
（十五）被告Ｔ○○、辰○○、午○○、巳○○、壬○○均辯稱：因老家改建舉家遷
        移，且為工作關係才遷戶籍，老家改建好了才遷回等語。被告巳○○另辯稱
        ：因九十年四月二十一日結婚才遷出戶籍等語。
三、經查：
（一）被告Ｄ○○、Ｅ○○、Ｆ○○、甲○○之母親陳田阿美在Ｇ○○處開餐廳，而
      Ｇ○○為其姑媽等情，業據陳田阿美證述在卷，並有被告Ｄ○○等人之戶籍資
      料在卷可稽，證人即橫山分局水田派出所警員張金昌於偵查中亦結證陳田阿美
      在該處開飲食店，被告Ｅ○○、Ｆ○○均在該處賣麵等語，而被告甲○○為被
      告Ｅ○○之妻，則其四人與母陳田阿美一起做生意而將戶籍遷入，自有正當理
      由，況被告Ｄ○○等四人，係分別於八十九年八月十五日、九十年三月二十七
      日、八十九年八月二日，九十一年二月一日遷出，距投票日已有相當時日，足
      證其遷入戶籍並非為選舉投票，所辯均可採信。
（二）被告Ｖ○○係Ｇ○○之乾兒子，業據被告Ｇ○○、Ｖ○○供承在卷，依Ｖ○○
      於八十七年二月十日遷入，迄九十年十月十二日遷出，距投票日之八十七年六
      月十三日已滿三年，依被告Ｖ○○家中僅其一人，又在台中工作，且遷入戶籍
      後三年餘始遷出等情狀研判，其當時遷入戶籍，並非為選舉投票，所辯亦可採
      信。
（三）被告Ｃ○○辯稱因係在尖石鄉工作砍木柴、竹子，現仍在該處繼續工作，本院
      依前開尖石鄉戶政事務所函載如附表之戶籍資料迄未遷出等情狀研判，足證其
      有因工作而設籍該處及居住之意，並非因選舉投票而遷移戶籍，所辯亦可採信
      。
（四）被告Ｈ○○○之子陳金福在新竹縣義興段北角小段有山地，被告Ｈ○○○為至
      山上工作而遷移戶籍，業據陳金福證述在卷，並有土地所有權狀影本附卷可證
      ，且依其在八十九年十二月二十七日始遷出戶籍以觀，足證所辯尚可採信。
（五）被告乙○○辯稱其弟媳在該處做生意而前去幫忙，為出入山地鄉之方便而遷戶
      籍，本院依附表所載其係八十七年二月十一日遷入，迄九十一年二月二十一日
      遷出，其間達四年之久，足證其遷移戶籍時並非為選舉投票，所辯尚屬可採。
（六）被告Ｍ○○辯稱在該處做橋樑水溝，係為工作而遷戶籍，被告申○○辯稱原即
      在尖石鄉公所服務，因設籍偏遠，信件送達、查戶口不便而遷戶籍，並提出戶
      籍謄本影本一份，被告Ｓ○○辯稱：Ｂ○○即為其岳父，在那從事板模工作，
      岳婿部分，依戶籍資料經查屬實，且本院依其三人自八十七年二月四日及六日
      （Ｓ○○部分）遷入後，迄未遷出，此有附表編號三六、三七、三八遷入遷出
      欄可證，足證其三人並非為選舉投票而遷入，所辯均可採信。
（七）被告ｃ○○辯稱係為招攬報紙而遷入，依其八十七年七月二日遷入後，至八十
      八年六月二十一日始遷出，距選舉投票日之八十七年六月十三日，已一年餘，
      所辯尚屬合情。
（八）被告地○○、戊○○係夫妻，被告地○○為要在尖石鄉做焚化爐工作，因此夫
      妻一同遷入戶籍，並提出專利證書影本一件及焚化爐設備影本為證，且本院查
      其二人遷入戶籍後，迄八十八年八月九日始遷出，距選舉投票日後亦有一年餘
      ，足證所辯實在。
（九）被告Ｒ○○係為與戌○○合夥經營美容生意而遷入，除經戌○○供承外，並有
      技術士證影本、開店照片三張及合夥契約書影本一份在卷可稽，且被告Ｒ○○
      遷出戶籍之時間為八十八年一月十四日，又非遷回原址，有附表編號四五可證
      ，所辯尚符實情，堪資採信。
（十）被告Ｉ○○戶籍內遷入被告丙○○之戶籍，據丙○○辯稱是退休後將戶籍遷回
      ，一方面係在該處種生薑，一方面為領新竹縣老人年金給付等語，經查新竹縣
      老人年金發放不斷，滿六十五歲，且設籍六個月以上者，皆可領取，此為本院
      職務上所知悉，亦為公眾週知之事，被告丙○○意圖如斯，且其戶籍迄今仍在
      該處，足證其遷入戶籍時，即有設籍該處之意，所辯自屬可採。
（十一）被告Ｔ○○、辰○○、午○○、巳○○、壬○○係因老家翻修而舉家遷入，
        被告巳○○因於九十年四月二十一日結婚而遷出，有其提出之結婚證書影本
        附卷可證，本院依附表編號四七、四八、四九、五十、五一所載，其五人遷
        入之日期同為八十七年二月六日，遷出之日期依序為九十年四月二十三日、
        八十九年九月四日、八十九年九月四日、九十年五月一日及九十年四月二十
        三日，距投票日已過數年之久，均無投票日後立即遷回原址之行為，且依附
        表所載，除被告巳○○因結婚而遷至夫家外，其他四人反而遷入尖石鄉義興
        村三鄰北角六號，足證所辯均可採信。從而被告Ｉ○○同意其遷入戶籍，亦
        無妨害投票之處。至警員張金昌、陳文滿、蔡立勤於偵查中雖證稱未見被告
        等人居住云云，惟查證人前往查戶口，被告等人因日出工作，未必在家，故
        其證言尚不得作為被告Ｄ○○等犯罪之證據。
綜上所述，被告Ｄ○○等二十二人，均無虛偽遷移戶籍，而有居住之事實，並無使投
票發生不正確結果犯行，此外經調查又無確切證據足以證明被告等二十二人確有妨害
投票情事，自屬不能證明其二十二人犯罪。
四、原審認不能證明被告Ｄ○○等二十二人犯罪，而為無罪之諭知，核無不合，檢察
    官上訴意旨，仍執前詞指摘原判決此部份不當，為無理由，應予駁回。
五、被告Ｅ○○經合法傳喚無正當之理由不到庭，爰不待其陳述逕行判決。
據上論斷，應依刑事訴訟法第三百六十九條第一項前段，第三百六十四條、第二百九
十九條第一項前段、第三百六十八條、第三百七十一條，刑法第二十八條、第一百四
十六條第一項、第二百十四條、第五十五條、第四十七條、第三十七條第二項、第二
條第一項前段、第四十一條第一項前段、第七十四條第一款，公職人員選舉罷免法第
九十八條第三項，罰金罰鍰提高標準條例第一條前段、第二條判決如主文。
本案經檢察官呂丁旺到庭執行職務。
中    華      民      國     九十一     年     六     月     二十五     日
                                    臺灣高等法院刑事第十五庭
                                        審判長法  官  房  阿  生
                                              法  官  蔡  光  治
                                              法  官  雷  元  結
右正本證明與原本無異。
如不服本判決應於收受送達後十日內向本院提出上訴書狀，其未敘述上訴之理由者並
得於提起上訴後十日內向本院補提理由書（均須按他造當事人之人數附繕本）。
                                              書記官  李  麗  花
中      華      民      國    九十一    年     六      月     二十六    日
附錄：本案論罪科刑法條全文
刑法第一百四十六條
以詐術或其他非法之方法，使投票發生不正確之結果或變造投票之結果者，處五年以
下有期徒刑。
前項之未遂犯罰之。
壹、戶名：Ｇ○○   住址：新竹縣尖石鄉新樂村水田十號 （有投票）
  ┌─┬───┬────┬──────┬────┬────────┬──┐
  │編│遷入者│遷入日期│遷入前住址  │遷出日期│  遷出住址      │有無│
  │號│姓名  │        │            │        │                │投票│
  ├─┼───┼────┼──────┼────┼────────┼──┤
  │一│丁○○│87.02.09│臺中市西區  │87.09.25│臺中市西區後龍里│ 有 │
  │  │偵214.│        │後龍里4鄰   │        │4鄰後龍街35號4樓│    │
  │  │241   │        │後龍街35    │        │之一            │    │
  │  │      │        │號          │       │                │    │
  ├─┼───┼────┼──────┼────┼────────┼──┤
  │二│ａ○○│87.01.14│臺中市西區  │87.09.25│臺中市西區後龍里│ 有 │
  │  │丁○○│        │後龍里4鄰   │        │4鄰後龍街35號4樓│    │
  │  │之妻  │        │後龍街35    │        │之一            │    │
  │  │偵214.│        │號7樓       │        │                │    │
  │  │238   │        │            │        │                │    │
  ├─┼───┼────┼──────┼────┼────────┼──┤
  │三│癸○○│87.01.13│臺北縣板橋  │87.08.17│臺北縣板橋市德翠│ 有 │
  │  │ｂ○○│        │市德翠里7   │        │里七鄰龍泉街84之│    │
  │  │之夫  │        │鄰龍泉街    │        │4號             │    │
  │  │偵215.│        │84之4號     │        │                │    │
  │  │239   │        │5樓         │        │                │    │
  ├─┼───┼────┼──────┼────┼────────┼──┤
 │四│Ｕ○○│87.02.12│臺北市中正  │87.07.15│臺北市中正區河堤│ 有 │
  │  │偵222.│        │區○○里    ○        ○里○鄰○○路○段 │    │
  │  │246   │        │3鄰汀州路   │        │212號2樓        │    │
  │  │      │        │二段212號   │        │                │    │
  │  │      │        │2樓         │        │                │    │
  ├─┼───┼────┼──────┼────┼────────┼──┤
  │五│Ｘ○○│87.02.12│臺北市中正  │87.07.15│臺北市中正區河堤│ 有 │
  │  │Ｕ○○│        │區○○里    ○        ○里○鄰○○路○段 │    │
  │  │女兒  │        │3鄰汀州路   │        │212號2樓        │    │
  │  │偵222.│        │二段212號   │        │                │    │
  │  │246   │        │2樓         │        │                │    │
  ├─┼───┼────┼──────┼────┼────────┼──┤
  │六│Ｗ○○│87.02.12│臺北市中正  │87.07.15│臺北市中正區河堤│ 有 │
  │  │Ｕ○○│        │區○○里 ○        ○里○鄰○○路○段 │    │
  │  │女兒  │        │3鄰汀州路   │        │212號2樓        │    │
  │  │偵223.│        │二段210號   │        │                │    │
  │  │247   │        │2樓         │        │                │    │
  ├─┼───┼────┼──────┼────┼────────┼──┤
  │七│Ｙ○○│87.02.12│臺北市中正  │87.07.30│臺北市中正區河堤│ 有 │
  │  │Ｕ○○│        │區○○里    ○        ○里○鄰○○路○段 │    │
  │  │兒子  │        │3鄰汀州路   │        │212號2樓        │    │
  │  │偵224.│        │二段210號   │        │                │    │
  │  │248   │        │2樓         │        │                │    │
  ├─┼───┼────┼──────┼────┼────────┼──┤
  │八│庚○○│87.02.09│臺北縣新莊  │87.06.22│臺北縣樹林鎮育英│ 有 │
  │  │偵230.│        │市思賢里21  │        │里3鄰育英街125號│    │
  │  │242   │        │鄰復興路    │        │                │    │
  │  │      │        │二段136號   │        │                │    │
  │  │      │        │3樓         │        │                │    │
  ├─┼───┼────┼──────┼────┼────────┼──┤
  │九│辛○○│87.01.14│臺北縣板橋  │87.12.14│臺北縣板橋市德翠│ 有 │
  │  │癸○○│        │市○○里    ○        ○里○鄰○○街84之4│    │
  │  │兒子  │        │7鄰龍泉街   │        │號              │    │
  │  │偵237 │        │84之4號     │        │                │    │
  │  │      │        │5樓         │        │                │    │
  ├─┼───┼────┼──────┼────┼────────┼──┤
  │十│ｂ○○│87.01.13│臺北縣板橋  │87.12.14│臺北縣板橋市德翠│ 有 │
  │  │癸○○│        │市○○里    ○        ○里○鄰○○街84之4│    │
  │  │之妻  │        │7鄰龍泉街   │        │號              │    │
  │  │偵239 │        │84之4號     │        │                │    │
  │  │      │        │5樓     │        │                │    │
  ├─┼───┼────┼──────┼────┼────────┼──┤
  │十│子○○│87.01.13│臺北縣板橋  │87.12.14│臺北縣板橋市德翠│ 有 │
  │一│癸○○│        │市○○里    ○        ○里○鄰○○街84之4│    │
  │  │女兒  │        │7鄰龍泉街   │        │號              │    │
  │  │偵239 │        │84之4號     │        │                │    │
  │  │      │        │5樓         │        │                │    │
  ├─┼───┼────┼──────┼────┼────────┼──┤
  │十│Ｄ○○│87.02.09│桃園縣龍潭  │89.08.15│桃園縣龍潭鄉烏林│ 有 │
  │二│陳田阿│        │鄉○○村    ○        ○村○○鄰○○路17號│    │
  │  │美之女│        │22鄰百年路  │        │三樓之2         │    │
  │  │偵240 │        │17號3樓     │        │                │    │
  │  │      │        │之二        │        │                │    │
  ├─┼───┼────┼──────┼────┼────────┼──┤
  │十│Ｅ○○│87.02.10│新竹縣關西  │90.03.27│新竹縣關西鎮錦山│ 有 │
  │三│陳田阿│        │鎮錦山里    │        │里9鄰錦山96號   │    │
  │  │美之子│        │9鄰錦山     │        │                │    │
  │  │偵243 │        │96號        │        │                │    │
  ├─┼───┼────┼──────┼────┼────────┼──┤
  │十│Ｆ○○│87.02.10│新竹縣關西  │89.08.02│新竹縣關西鎮錦山│ 有 │
  │四│陳田阿│        │鎮錦山里    │        │里9鄰錦山96號   │    │
  │  │美之子│        │9鄰錦山     │        │                │    │
  │  │偵243 │        │96號        │        │                │    │
  ├─┼───┼────┼──────┼────┼────────┼──┤
  │十│甲○○│87.02.10│新竹縣關西  │91.02.01│新竹縣關西鎮錦山│ 有 │
  │五│Ｅ○○│        │鎮錦山里    │        │里9鄰錦山96號   │    │
  │  │之妻  │        │9鄰錦山     │        │                │    │
  │  │偵244 │        │96號        │        │                │    │
  ├─┼───┼────┼──────┼────┼────────┼──┤
  │十│丑○○│87.02.09│臺北縣板橋  │87.12.14│臺北縣板橋市德翠│ 有 │
  │六│癸○○│        │市○○里    ○        ○里○鄰○○街84之4│    │
  │  │女兒  │        │7鄰龍泉街   │        │號              │    │
  │  │偵245 │        │84之4號     │        │                │    │
  │  │      │        │5樓         │        │                │    │
  ├─┼───┼────┼──────┼────┼────────┼──┤
  │十│Ｖ○○│87.02.10│新竹縣尖石  │90.10.12│住址變更新竹縣尖│ 有 │
  │七│偵249 │        │鄉玉峰村    │        │石鄉玉峰村8鄰馬 │    │        │
        │
  │  │      │        │8鄰馬美1號  │        │美1號之1        │    │
  │  │      │        │（住址變更）│        │                │    │
  └─┴───┴────┴──────┴────┴────────┴──┘
貳、戶名：Ｊ○○   住址：新竹縣尖石鄉嘉樂村麥樹仁二三號 （有投票）
  ┌─┬───┬────┬─────┬────┬────────┬───┐
  │編│遷入者│遷入日期│遷入前住址│遷出日期│  遷出住址      │ 有無 │
  │號│姓名  │        │          │        │                │ 投票 │
  ├─┼───┼────┼─────┼────┼────────┼───┤
  │十│Ｎ○○│87.02.11│桃園縣龍潭│87.08.27│桃園縣平鎮市湧安│ 有   │
  │八│偵216.│        │鄉中山村11│        │里5鄰自由街7巷29│      │
  │  │260   │        │鄰華南路  │        │號              │      │
  │  │      │        │1段91巷   │        │                │      │
  │  │      │        │29號      │        │                │      │
  ├─┼───┼────┼─────┼────┼────────┼───┤
  │十│黃○○│87.02.11│新竹縣新埔│87.07.14│新竹縣新埔鎮五埔│ 有   │
  │九│偵227.│        │鎮五埔里  │        │里4鄰六股3之6號 │      │
  │  │259   │        │4鄰六股   │        │                │      │
  │ │      │        │3之六號   │        │                │      │
  ├─┼───┼────┼─────┼────┼────────┼───┤
  │二│Ｃ○○│87.02.11│新竹縣竹東│未遷出  │未遷出          │ 有   │
  │十│偵257 │        │鎮雞林里  │        │                │      │
  │  │      │        │2鄰北興路 │        │                │      │
  │  │      │        │1段375巷  │        │                │      │
  │  │      │        │6號       │        │                │      │
  ├─┼───┼────┼─────┼────┼────────┼───┤
  │二│陳賴秋│87.02.11│桃園縣龍潭│89.12.27│桃園縣龍潭鄉黃唐│ 有   │
  │一│香    │        │鄉黃唐村11│        │村11鄰中興路500 │      │
  │  │偵261 │        │鄰中興路  │        │巷15號          │      │
  │  │      │        │500巷15號 │        │                │      │
  ├─┼───┼────┼─────┼────┼────────┼───┤
  │二│乙○○│87.02.11│新竹縣竹東│91.02.22│新竹縣竹東鎮五豐│ 有   │
  │二│偵262 │        │鎮五豐里25│        │里25鄰康莊街107 │      │
  │  │      │        │鄰康莊街  │        │巷14號          │      │
  │  │      │        │107巷14號 │        │                │      │
  ├─┼───┼────┼─────┼────┼────────┼───┤
  │二│Ａ○○│87.02.11│新竹縣竹東│87.09.03│新竹縣竹東鎮大鄉│ 有   │
  │三│偵271 │        │鎮○鄉里  ○        ○里○鄰○○路○段1│      │
  │  │      │        │7鄰研究路 │        │61巷21號        │      │
  │  │      │        │59巷2弄3號│        │                │      │
  └─┴───┴────┴─────┴────┴────────┴───┘
參、戶名：Ｌ○○   住址：新竹縣尖石鄉嘉樂村麥樹仁三號之五 （有投票）
  ┌─┬───┬────┬─────┬────┬────────┬───┐
  │編│遷入者│遷入日期│遷入前住址│遷出日期│  遷出住址      │ 有無 │
  │號│姓名  │        │          │        │                │ 投票 │
 ├─┼───┼────┼─────┼────┼────────┼───┤
  │二│寅○○│87.02.07│新竹縣芎林│87.07.31│新竹縣芎林鄉秀湖│ 有   │
  │四│馮堯甫│        │鄉○○村  ○        ○村○鄰○○街2巷21│      │
  │  │之妻  │        │3鄰五和街 │        │號              │      │
  │  │偵225.│        │2巷21號   │        │                │      │
  │  │268   │        │          │        │                │      │
  ├─┼───┼────┼─────┼────┼────────┼───┤
  │二│卯○○│87.02.07│新竹縣芎林│87.07.31│新竹縣芎林鄉五龍│ 有   │
  │五│寅○○│        │鄉○○村  ○        ○村○鄰○○路○段 │      │
  │  │之妹  │        │4鄰富林路 │        │138巷87號       │      │
  │  │偵226.│        │1段138巷  │        │                │      │
  │  │269   │        │87號      │        │                │      │
  ├─┼───┼────┼─────┼────┼────────┼───┤
  │二│Ｋ○○│87.02.09│新竹縣竹東│87.07.22│新竹縣竹東鎮五豐│ 有   │
  │六│偵228.│        │鎮○○里  ○        ○里○○鄰○○街52巷│      │
  │  │264   │        │13鄰天津街│        │11號            │      │
  │  │      │        │15號      │        │                │      │
  ├─┼───┼────┼─────┼────┼────────┼───┤
  │二│馮淑芝│87.02.09│新竹縣竹東│87.09.22│新竹縣竹東鎮五豐│ 有   │
  │七│Ｋ○○│        │鎮○○里  ○        ○里○○鄰○○街52巷│      │
  │  │之妻  │        │13鄰天津街│        │11號            │      │
  │  │偵228.│        │15號      │        │                │      │
  │  │264   │        │          │        │                │      │
  ├─┼───┼────┼─────┼────┼────────┼───┤
  │二│未○○│87.02.09│新竹縣橫山│87.07.23│新竹縣橫山鄉橫山│ 有   │
  │八│偵229.│        │鄉○○村  ○        ○村○鄰○○街58號 │      │
  │  │263   │        │7鄰新庄街 │        │                │      │
  │  │      │        │58號      │        │                │      │
  └─┴───┴────┴─────┴────┴────────┴───┘
肆、戶名：Ｂ○○  住址：新竹縣尖石鄉嘉樂村麥樹仁十七號 （有投票）
  ┌─┬───┬────┬─────┬────┬────────┬───┐
  │編│遷入者│遷入日期│遷入前住址│遷出日期│  遷出住址      │ 有無 │
  │號│姓名  │        │          │        │                │ 投票 │
  ├─┼───┼────┼─────┼────┼────────┼───┤
  │二│宇○○│87.02.06│桃園市成功│87.08.10│桃園市成功里5鄰 │ 有   │
  │九│亥○○│        │里5鄰鎮○ ○        ○鎮○街120之2號4 │      │
  │  │女兒  │        │街120之2  │        │樓              │      │
  │  │偵218 │        │號4樓     │        │                │      │
  ├─┼───┼────┼─────┼────┼────────┼───┤
  │三│亥○○│87.02.06│桃園縣龜山│87.08.07│桃園縣龜山鄉幸福│ 有   │
  │十│偵220.│        │鄉○○村○        ○村○○鄰○○○○街15│      │
  │  │276   │        │37鄰幸福23│        │號4樓           │      │
  │  │      │        │街15號4樓 │        │                │      │
  ├─┼───┼────┼─────┼────┼────────┼───┤
  │三│翁陳寶│87.02.06│桃園縣龜山│87.08.07│桃園縣龜山鄉幸福│ 有   │
  │一│珠    │        │鄉○○村  ○        ○村○○鄰○○○○街15│      │
  │  │亥○○│        │37鄰幸福23│        │號4樓           │      │
  │  │之妻  │        │街15號4樓 │        │                │      │
  │  │偵220.│        │          │        │                │      │
  │  │276   │        │          │        │                │      │
  ├─┼───┼────┼─────┼────┼────────┼───┤
  │三│玄○○│87.02.06│桃園市會稽│87.08.21│桃園市會稽里10鄰│ 有   │
  │二│偵221.│        │里10鄰大有│        │大有路660號3樓之│      │
  │  │274   │        │路660號   │        │六              ││
  │  │      │        │3樓之六   │        │                │      │
  ├─┼───┼────┼─────┼────┼────────┼───┤
  │三│宙○○│87.02.06│桃園市會稽│87.08.21│桃園市會稽里10鄰│ 有   │
  │三│偵221.│        │里10鄰大有│        │大有路660號3樓之│      │
  │  │274   │        │路660號   │        │六              │      │
  │  │      │        │3樓之六   │        │                │      │
  ├─┼───┼────┼─────┼────┼────────┼───┤
  │三│酉○○│87.02.06│桃園市會稽│87.08.21│桃園市會稽里10鄰│ 有   │
  │四│玄○○│        │里10鄰大有│        │大有路660號3樓之│      │
  │  │兒子  │        │路660號   │        │六              │      │
  │  │偵221.│        │3樓之六   │        │                │      │
  │  │274   │        │          │        │                │      │
  ├─┼───┼────┼─────┼────┼────────┼───┤
  │三│黃鄭阿│87.02.04│新竹縣橫山│88.06.21│新竹縣橫山鄉內灣│ 有   │
  │五│雲    │        │鄉○○村  ○        ○村○鄰○○路46號 │      │
  │  │偵251 │        │9鄰大同路 │        │                │      │
  │  │      │        │46號      │        │                │      │
  ├─┼───┼────┼─────┼────┼────────┼───┤
  │三│Ｍ○○│87.02.04│新竹縣橫山│未遷出  │未遷出          │ 有   │
  │六│黃鄭阿│        │鄉內灣村  │        │                │      │
  │  │雲之子│        │9鄰大同路 │        │                │      │
  │  │偵251 │        │46號      │        │                │      │
  ├─┼───┼────┼─────┼────┼────────┼───┤
  │三│申○○│87.02.04│新竹縣尖石│未遷出  │未遷出          │ 有   │
  │七│偵258 │        │鄉義興村1 │        │                │      │
  │  │      │        │鄰尖石41號│        │                │      │
  │  │      │        │(住址變更)│        │                │    │
  ├─┼───┼────┼─────┼────┼────────┼───┤
  │三│Ｓ○○│87.02.06│新竹縣橫山│未遷出  │未遷出          │ 有   │
  │八│偵272 │        │鄉內灣村  │        │                │      │
  │  │      │        │5鄰中正路 │        │                │      │
  │  │      │        │29號之一  │        │                │      │
  ├─┼───┼────┼─────┼────┼────────┼───┤
  │三│ｃ○○│87.02.04│新竹縣橫山│88.06.21│新竹縣橫山鄉內灣│ 有   │
  │九│偵273 │        │鄉○○村  ○        ○村○鄰○○路48號 │      │
  │  │      │        │9鄰大同路 │        │                │      │
  │  │      │        │48號      │        │                │      │
  ├─┼───┼────┼─────┼────┼────────┼───┤
  │四│戊○○│87.02.06│桃園市會稽│88.08.09│桃園縣桃園市大有│ 有   │
  │十│偵275 │        │里35鄰大有│        │里6鄰大有路532之│      │
  │  │      │        │路532之1號│        │1號13樓         │      │
  │  │      │        │13樓      │        │                │      │
  ├─┼───┼────┼─────┼────┼────────┼───┤
  │四│地○○│87.02.06│桃園縣龜山│88.08.09│桃園縣桃園市大有│ 有   │
  │一│亥○○│        │鄉幸福村37│        │里6鄰大有路532之│      │
  │  │兒子  │        │鄰幸福23街│        │1號13樓         │      │
  │  │偵276 │        │15號4樓   │        │                │      │
  └─┴───┴────┴─────┴────┴────────┴───┘
伍、戶名：戌○○   住址：新竹縣尖石鄉嘉樂村麥樹仁十九號 （有投票）
  ┌─┬───┬────┬─────┬────┬────────┬───┐
  │編│遷入者│遷入日期│遷入前住址│遷出日期│  遷出住址      │ 有無 │
  │號│姓名  │        │          │        │                │ 投票 │
  ├─┼───┼────┼─────┼────┼────────┼───┤
  │四│Ｑ○○│87.02.06│新竹縣橫山│87.08.07│新竹縣橫山鄉內灣│ 有   │
  │二│偵219.│        │鄉○○村  ○        ○村○鄰○○路48號 │      │
  │  │254   │        │9鄰大同路 │        │                │      │
  │  │      │        │48號      │        │                │      │
  ├─┼───┼────┼─────┼────┼────────┼───┤
  │四│Ｐ○○│87.02.06│新竹縣橫山│87.08.07│新竹縣橫山鄉內灣│ 有   │
  │三│Ｑ○○│        │鄉○○村  ○        ○村○鄰○○路48號 │      │
  │  │之姊  │        │9鄰大同路 │        │                │      │
  │  │偵219.│        │48號      │        │                │      │
  │  │254   │        │          │        │                │      │
  ├─┼───┼────┼─────┼────┼────────┼───┤
  │四│Ｚ○○│87.02.07│新竹市北區│87.06.17│新竹市北區南寮里│ 有   │
  │四│偵265 │        │南寮里20鄰│        │20鄰東大路4段187│      │
  │  │      │        │東大路4段 │        │號              │      │
  │  │      │        │187號     │        │                │      │
  ├─┼───┼────┼─────┼────┼────────┼───┤
  │四│Ｒ○○│87.02.07│新竹市東區│88.01.14│新竹市東區軍功里│ 有   │
  │五│偵267 │        │豐功里21鄰│        │13鄰建新路66號2 │      │
  │  │      │        │建中一路  │        │樓之1           │      │
  │  │      │        │23巷20號  │        │                │      │
  │  │      │        │3樓       │        │                │      │
  └─┴───┴────┴─────┴────┴────────┴───┘
陸、戶名：Ｉ○○   住址：新竹縣尖石鄉嘉樂村麥樹仁四號之一 （有投票）
  ┌─┬───┬────┬─────┬────┬────────┬───┐
  │編│遷入者│遷入日期│遷入前住址│遷出日期│  遷出住址      │ 有無 │
  │號│姓名  │        │          │        │                │ 投票 │
  ├─┼───┼────┼─────┼────┼────────┼───┤
  │四│丙○○│87.02.06│桃園縣龍潭│未遷出  │未遷出  │ 有   │
  │六│偵250 │        │鄉三林村  │        │                │      │
  │  │      │        │28鄰民生路│        │                │      │
  │  │      │        │141巷58弄 │        │                │      │
  │  │      │        │21號      │        │                │      │
  ├─┼───┼────┼─────┼────┼────────┼───┤
  │四│Ｔ○○│87.02.06│新竹縣橫山│90.04.23│住址變更新竹縣尖│ 有   │
  │七│偵252 │        │鄉內灣村  │        │石鄉義興村3鄰北 │      │
  │  │      │        │8鄰中正路 │        │角6號           │      │
  │  │      │        │106號     │        │                │      │
  ├─┼───┼────┼─────┼────┼────────┼───┤
  │四│辰○○│87.02.06│新竹縣橫山│89.09.04│住址變更新竹縣尖│ 有   │
  │八│偵252 │        │鄉內灣村  │        │石鄉義興村3鄰北 │      │
  │  │      │        │8鄰中正路 │        │角6號           │      │
  │  │      │  │106號     │        │                │      │
  ├─┼───┼────┼─────┼────┼────────┼───┤
  │四│午○○│87.02.06│新竹縣橫山│89.09.04│住址變更新竹縣尖│ 有   │
  │九│Ｔ○○│        │鄉內灣村  │        │石鄉義興村3鄰北 │      │
  │  │兒子  │        │8鄰中正路 │        │角6號           │      │
  │  │偵252 │        │106號     │        │                │      │
  ├─┼───┼────┼─────┼────┼────────┼───┤
  │五│巳○○│87.02.06│新竹縣橫山│90.05.01│新竹縣新埔鎮文山│ 有   │
  │十│Ｔ○○│        │鄉內灣村  │        │里12鄰犁頭山64號│      │
  │  │女兒  │        │8鄰中正路 │        │                │      │
  │  │偵253 │        │106號     │        │                │      │
  ├─┼───┼────┼─────┼────┼────────┼───┤
  │五│壬○○│87.02.06│新竹縣橫山│90.04.23│住址變更新竹縣尖│ 有   │
  │一│午○○│        │鄉內灣村  │        │石鄉義興村3鄰北 │      │
  │  │之妻  │        │8鄰中正路 │        │角6號           │      │
  │  │偵253 │        │106號     │        │                │      │
  └─┴───┴────┴─────┴────┴────────┴───┘
